臺灣臺中地方法院民事判決　　　　　　　99年度訴字第2884號
原　　　告　廖耀鵬
被　　　告　陳寶權
訴訟代理人　廖健智律師
複代理人　　蘇文俊律師
　　　　　　陳佩瑜
上列當事人間請求損害賠償事件，本院於中華民國100年5月19日
言詞辯論終結，判決如下：
    主    文
被告應給付原告新臺幣伍拾捌萬壹仟玖佰零陸元，及自民國九十
九年十二月二十三起至清償日止，按年息百分之五計算之利息。
訴訟費用總額由被告負擔十分之三，餘由原告負擔。
本判決第一項原告勝訴部分，於原告以新臺幣拾玖萬肆仟元為被
告供擔保後得假執行，但被告如以新臺幣伍拾捌萬壹仟玖佰零陸
元為原告預供擔保後，得免為假執行。
    事實及理由
一、原告起訴主張：
  (一)被告於民國99年2月24日13時50分許，駕駛車牌號碼R7-1772
    號自小客車，沿臺中市○○區○○路1段由旱溪東路往松竹
    二路方向行駛，途經同路799號前正欲靠右側路邊停車之際
    ，其原應注意變換車道時，應讓直行車先行，並注意安全距
    離，且依當時天候路況均良好，亦無不能注意之情事，乃竟
    疏未注意讓右側直行車先行，貿然向右側變換車道擬往路邊
    停車，適有原告騎乘車牌號碼IAZ-980號重機車，亦沿同路
    同方向行駛至上開地點，被告上開自小客車右前車輪處與原
    告上開重機車左前車頭及左側車身處因而發生碰撞，致原告
    人車倒地，造成原告之上開機車毀損，且因而受有腦震盪、
    顏面擦傷、左側顏面骨骨折等傷害。被告之犯行經臺中地院
    以99年度交易字第747號判決判處有期徒刑參月，如易科罰
    金，以新臺幣壹仟元折算壹日。依民法第191條之2、第184
    條第1項、第193條、第195條之規定，被告自應負侵權行為
    損害賠償責任，賠償原告所受之損害。爰依侵權行為法律關
    係，提起本件訴訟，請求被告賠償原告之損害，分述求償項
    目及金額如下：
  (1)醫療費用部分：原告已支付之醫療費用共計新臺幣（下同）
    102,945元。
  (2)減少勞動能力之損失及增加生活上需要部分：
    看護費用：原告於99年2月24日受傷住院，同年3月6日出
      院，在家養傷至4月30日止共計66天，原告因本件車禍受
      傷，頭部暈眩無法下床，均須由他人看護，支出看護費用
      共計132,000元（計算式：66×2000＝132000元）。
    原告任職於通豪飯店，每月薪資31,500元，因本件車禍受
      傷無法上班工作，減少工作收入由99年2月24日起至2月28
      日為5天，以每日薪資1,000元計算，合計5,000元，再加
      上3、4月份薪資共計68,000元（計算式：5000＋31500×
      2＝68000元）。
    車禍鑑定規費6,000元；於財政部國稅局調閱被告資料費
      用250元，及就診停車費2,100元，以上共計支出5,350元
      。
  (3)機車損害修復費用共支出21,870元。
  (4)預定應支出之費用部分：原告受傷迄今經常發生頭痛及咀嚼
    困難，尚需繼續治療，原告請求被告賠償200,000元為後續
    之治療費用。
  (5)精神慰撫金：原告接受左側顏面骨折復位手術，並購置假骨
    添補左側顏面，迄今並尚有後遺症，需長期後續治療，過程
    之痛苦及精神所受傷害，實非筆墨所能形容，為此，請求被
    告賠償1,500,000元，應屬合理。
  (6)綜上，原告請求被告應賠償之金額共計2,029,165元。
  (二)對被告抗辯之陳述：
  (1)原告請求醫療費用部分，其中編號197號單據之特殊材料，
    為顏面骨折所需，添補顏面皮下，以免癒後顏面凹陷，是該
    特殊材料原告已自費給付，有醫院之收據可證。
  (2)看護費用部分：原告受有顏面骨折及腦震盪之傷害，伴隨暈
    眩之症狀，迄今猶尚未痊癒，足見由99年2月24日起至同年4
    月30日之期間，確有受看護照料之必要，此有看護人員足資
    為證。
  (3)原告請求新資部分，原告提出就職單位核發之99年1月份之
    薪資單據為證。
  (4)車禍鑑定費用及調閱被告財產資料所支出之費用部分：依民
    法第191條之2規定，汽車在使用中，加害於他人者，駕駛人
    應賠償因此所生之損害。為此原告支出之上開費用仍屬損害
    之部分。
  (5)預定應支出之費用部分：原告受有顏面骨折及腦震盪之傷害
    ，經治療後迄今之後遺症仍存在頭痛及咀嚼困難，此有100
    年4月22日之診斷證明書及醫療收據可證，原告需再請求專
    業醫療及復建，為此請求被告賠償200,000元為後續之治療
    費用，應屬合理。
  (6)精神慰撫金部分：原告受有顏面骨折，由於顏面骨部分破碎
    ，而由特殊器材予以添補，迄今猶發生咀嚼困難及頭痛之後
    遺症，倘無法痊癒，所產生之後遺症將伴隨原告後半輩人生
    ，原告所受之傷害及承擔之精神折磨，非筆墨所能形容，為
    此，請求被告賠償1,500,000元，應屬合理。
  (7)按被告之自白，不得有罪判決唯一之認定，仍應調查其他必
    要之證據，以察是否與事實相符，為刑事訴訟法第156條第2
    項所明定。本件原告當時所受傷害嚴重程度下回答警員之詢
    問，指稱行駛車速約50～60公里，仍屬臆測之詞。按騎乘機
    車之平時，豈有經常觀看車速表之道理，且造成車禍係原告
    行駛中，遭被告因右轉彎不慎碰撞原告騎乘之機車左後側，
    且與原告是否超速根本無因果關係，被告指摘原告與有過失
    ，顯無理由。
  (三)聲明：(1)被告應給付原告2,029,165元，及自起訴狀送達之
    翌日起至清償日止，按年息5%計算之利息。(2)原告願供擔保
    ，請准宣告假執行。
二、被告則辯以：
  (一)不法侵害他人之身體或健康者，對於被害人因此喪失或減少
    勞動能力或增加生活上需要時，應負損害賠償責任。損害之
    發生或擴大，被告與有過失者，法院得減輕賠償金額，或免
    除之。又身體或健康受侵害，而減少勞動能力者，其減少及
    殘存勞動能力之價值，不能以現有之收入為準，蓋現有收入
    每因特殊因素之存在而與實際所餘勞動能力不能相符，現有
    收入高者，一旦喪失其職位，未必能自他處獲得同一待遇，
    故所謂減少及殘存勞動能力之價值，應以其能力在通常情形
    下可能取得之收入為標準，民法第193條第1項、第217條第1
    項、最高法院61年臺上第1987號判例著有明文。承上所述，
    原告欲求損害賠償，應限於必要之費用，且應舉證勞動力確
    實減損，並審酌原告之過失程度，實為妥當，茲就原告提出
    之費用意見分述如后：
  (1)醫療費用部分：醫療費用之請求，應以必要者為限，非謂任
    何支出均屬醫療費用之賠償範圍內。查原告提出之中國醫藥
    大學附設醫院之醫療費用單據，其中收據編號197之單據中
    ，有一特殊材料費，此特殊材料費究指為何，是否為原告醫
    療所必要之支出，原告應詳盡說明。
  (2)看護費用部分：按看護費用之請求，屬增加生活上必要費用
    之範疇，自應有必有者為限，亦即需原告確無法自我照料，
    而需由他人照料者，始有支付看護費用之必要，實務上均以
    診斷證明書上是否載明無法自我照料生活，而需專人照顧為
    斷，此屬有利於原告之部分，應由原告舉證有看護之必要。
    本件被告對於原告於99年2月24日至3月6日住院期間之看護
    費用每天2,000元部分不爭執。惟查，觀之原告提出之診斷
    證明書醫師矚言：「患者於民國99年2月24日，因上述疾病
    （腦震盪、顏面擦傷、左側顏面骨折）而至本院急診治療，
    患者自民國99年2月27日由急診入院，於民國99年3月3日接
    受左側顏面骨骨折復位手術，患者自…門診繼續追蹤治療，
    病患至今仍有頭痛等腦震盪」等語。上開診斷證明書雖有記
    載原告之病情，然而，無法自前開診斷證明書知悉原告出院
    後有聘請看護之必要，原告復未舉證前開損害導致何種生活
    障礙，另參諸原告提出之看護費用單據，並無法知悉由何機
    關派遣或收受看護費用，且簽名之人亦為廖姓，故該單據之
    真實性實有可疑。是以，原告主張出院後看護費用部分，未
    能舉證有雇用看護之必要，亦未提出合法可信之單據，要非
    有據，此部分主張並無理由。
  (3)勞動力減損部分：如前所述，原告雖有受傷，然而，是否有
    勞動力減損或無法上班，診斷證明亦無記載需於家中休養，
    故爾，原告應舉證無法上班或有勞動力減損之情，且應舉證
    於起訴狀所戴之日期確實未至通豪飯店上班。又縱認原告確
    實有勞動力減損，原告亦應舉證究竟減少多少勞動力減損，
    且所謂減少及殘存勞動能力之價值，應以其能力在通常情形
    下可能取得之收入為標準，是以，原告提出之薪資表僅係參
    考，應以原告學歷、經歷作為判斷勞動損害之依據。故爾，
    原告此部分請求自屬無據。
  (4)車禍鑑定費用：此部分應為訴訟費用之範疇，而非賠償範圍
    ，原告對此應有誤解法令之嫌。
  (5)規費調閱費用：調閱被告之財產資料非訴訟必要之程序，亦
    與侵權行為無因果關係，此部分請求實屬無據。
  (6)停車費部分：關於原告所提中國醫藥大學附設醫院100元停
    車費部分沒有意見，其餘原告所提通豪飯店停車費之單據與
    本案無關，被告爭執。又2,000元停車費過高，且看不出原
    告所提這二張單據與停車有何關連。
  (7)預定應支出之費用部分：原告是否仍須治療，且治療費用20
    0,000元之計算依據為何，原告應舉證說明，並詳細列舉仍
    須何種治療，是否有舉證必要。
  (8)精神賠償部分：按慰撫金之賠償須以人格權遭遇侵害，使精
    神上受有痛苦為必要，其核給之標準固與財產上損害之計算
    不同，然非不可斟酌雙方身分、資力與加害程度，及其他各
    種情形核定相當之數額，最高法院51年臺上字第223號判例
    可資參照。查原告雖確有受傷，然而斟酌雙方之身分、資力
    等，實無請求1,500,000元精神賠償之必要，原告此部分請
    求實屬過高，洵難可採。
  (二)又觀諸臺灣臺中地方法院99年交易字第747號判決記載：「
    適有亦梳未注意不得超速行駛之廖耀鵬（原告）騎乘車牌號
    碼…」等語，足見原告對此損害之發生與有過失，應依法減
    免被告之賠償責任。
  (三)聲明：(1)原告之訴駁回。(2)如受不利判決，被告願供擔保，
    請准免予宣告假執行。
三、兩造不爭執之事項：
  (一)兩造對於本院刑事案件99年度交易字第747號刑事判決過失
    傷害事實部分不爭執。
  (二)原告確實因為本件車禍受傷99年2月24日至99年3月6日住院
    治療，住院期間須專人照顧。
  (三)原告因車禍受傷，臉部骨折所需之癒合期間須1個月。
  (四)原告99年1月薪資為27,010元。
  (五)原告支出車禍鑑定費用3,000元，調查財產收入250元。
四、得心證之理由：
  (一)被告於99年2月24日13時50分許，駕駛車牌號碼R7-17  72號
    自小客車，沿臺中市○○區○○路1段由旱溪東路往松竹二
    路方向行駛，途經同路799號前正欲靠右側路邊停車之際，
    其原應注意變換車道時，應讓直行車先行，並注意安全距離
    ，且依當時天候路況均良好，亦無不能注意之情事，乃竟疏
    未注意讓右側直行車先行，貿然向右側變換車道擬往路邊停
    車，適有亦疏未注意不得超速行使之原告騎乘車牌號碼
    IAZ-98 0號重機車，亦沿同路同方向超速行駛至上開地點，
    被告上開自小客車右前車輪處與原告上開重機車左前車頭及
    左側車身處因而發生碰撞，致原告人車倒地，因而受有腦震
    盪、顏面擦傷、左側顏面骨骨折等傷害之事實，業經臺灣高
    等法院臺中分院以100年度交上易字第8號判決確定，且經本
    院調取上開刑事卷宗，審閱無訛，有臺灣高等法院臺中分院
    100年度交上易字第8號及本院99年度交易字第747號刑事判
    決書在卷可稽（下稱本件刑事案件），被告除以前詞置辯外
    ，對於上情亦不爭執，堪信屬實，故被告之過失責任應堪認
    定。
  (二)按因故意或過失，不法侵害他人之權利者，負損害賠償責任
    ；不法侵害他人身體、健康者，對於被害人因此喪失或減少
    勞動能力，或增加生活上之需要時，應負損害賠償責任；不
    法侵害他人之身體、健康、名譽、自由、信用、隱私、貞操
    ，或不法侵害其他人格法益而情節重大者，被害人雖非財產
    上之損害，亦得請求賠償相當之金額，民法第184條、第193
    條第1項、第195條分別定有明文。本件被告因過失不法侵害
    原告身體，對於原告自應負損害賠償責任。茲就原告請求之
    金額，是否應予准許，分述如下：
  (1)醫療費用部分：
    原告主張被告不法侵害原告之身體健康，致其支出醫療費用
    102,945元，業據其提出診斷證明書、醫療收據等件為證，
    其中21,172元部分且為被告所不爭執，另特殊材料費81,773
    元部分，經本院向中國醫藥大學附設醫院函詢結果，原告所
    支出之特殊材料費係原告因本件車禍事故受有臉骨骨折，所
    需骨折復位及固定用之可吸收鋼釘鋼板，有中國醫藥大學附
    設醫院100年4月15日院醫事字第1000003234號函在卷可憑，
    足認該特殊材料費確係原告因本件車禍受傷所必須支出之醫
    療費用，是原告此部分請求被告給付上開醫療費用，自屬有
    據。
  (2)看護費用部分：
    按民法第193條第1項所稱之增加生活上之需要，係指被害人
    以前並無此需要，因為受侵害，始有支付此費用之需要而言
    ，其因身體或健康受不法侵害，需人看護，就其支付之看護
    費，屬增加生活上需要之費用，加害人自應予以賠償。查本
    件原告主張原告主張其因本件車禍事故受傷於99年2月24日
    住院，至同年3月6日出院，出院後在家養傷至同年4月30日
    ，共計66天，其因頭部暈眩無法下床，均需由人看護，支出
    看護費用共計132,000元，並據原告提出收據3份在卷為證，
    其中98年2月24日起至同年3月6日止住院期間11天、以每天
    2,000元計算，共計22,000元部分，並為被告所不爭執，又
    依前開中國醫藥大學附設醫院100年4月15日院醫事字第1000
    003234號函所示，一般臉骨骨折完全癒合約需1個月期間，
    並住院期間需專人照顧等語明確，足認原告之傷勢，於住院
    期間需專人照顧，且於臉骨骨折完全癒合前，亦有需他人照
    顧其日常生活之必要。是依此情形而論，足認依原告之傷勢
    ，確有於住院11日期間及出院後1個月，共計41日期間僱請
    看護照顧其日常生活起居之必要，且兩造復不爭執每日看護
    費用以每2,000元計算，是原告就此等看護費用82,000元（
    計算方式：41×2,000＝82,000）之請求，核亦屬增加其生
    活上需要之必要花費，依據民法第193條第1項之規定，自亦
    得請求被告賠償，至於原告主張於出院後逾1個月部分之看
    護費用，固據其提出收據為證，然並未舉證證明其於臉骨骨
    折復原後仍有繼續僱請看護照顧其日常生活之必要，是原告
    主張逾41日部分之看護費，尚屬無據，不應准許。
  (3)車輛行車事故鑑定規費：
    原告主張因支出車輛事故鑑定費用6,000元，其中請求臺灣
    省政府鑑定之車輛行車事故鑑定規費3,000元部分，業據原
    告提出臺灣省政府自行收納款項統一收據1份在卷可稽，此
    項費用雖非因侵權行為直接所受之損害，惟係被上訴人為確
    認肇事責任歸屬，實現損害賠償債權所支出之必要費用，且
    係因上訴人之侵權行為所引起而須由上訴人賠償，原告請求
    被告賠償送臺灣省政府鑑定之車輛行車事故鑑定規費3,000
    元部分，即屬有據，應予准許。至原告主張送臺中縣政府鑑
    定之鑑定規費3,000元部分，惟未據原告提出任何證據以實
    其說，是此部分支出尚屬不能證明，其此部分請求，不應准
    許。
  (4)調閱財產資料規費：
    原告主張因支出調閱被告財產資料之規費250元部分，業據
    原告提出財政部臺灣省中區國稅局臺中市分局自行收納款項
    統一收據1份在卷可稽，此項費用雖非因侵權行為直接所受
    之損害，惟係被上訴人為實現損害賠償債權所支出之必要費
    用，且係因上訴人之侵權行為所引起而須由上訴人賠償，原
    告此部分請求被告賠償，亦屬有據，應予准許。
  (5)機車修理費：
    按依民法第196條請求賠償物被毀損所減少之價額，固得以
    修復費用為估定之標準，但以必要者為限，如修理材料以新
    品換舊品，另應予以折舊，依行政院公佈修正之固定資產耐
    用年數表所示耐用年數，按定率遞減法計算折舊，原告之車
    輛損害之零件費用支出本應依該規定之比例計算折舊額後加
    以扣除；另採用定率遞減法計算折舊者，其殘值之計算，依
    所得稅法規定，以該固定資產總價10分之1為度，即各年度
    之折舊額應提列至殘值等於原取得成本10分之1為限。原告
    主張其因本件車禍事故機車受損，修復費用共計需支出21,8
    70元等語，並提出估價單1份為證。然查原告所騎乘之車牌
    號碼IAZ-980號機車，原告自承車齡已逾10年，本院審酌系
    爭機車出廠後距事故發生99年2月24日，其已逾上述耐用年
    限，應予計算折舊，則原告所得請求被告賠償之機車修理損
    失計為零件2,187元【即車台9,500元+前叉1,850元+車手1,6
    0 0元+面版1,280元+內箱1,050元+內箱蓋280元+前柄520元+
    腳踏板830元+左右前側條500元+左右後側條500元+左側蓋1,
    20  0元+車架鐵軌700元+大燈罩650元+拉桿後蓋550元+內土
    除（前、後段）860元＝21,870元之折舊十分之一為2,187元
    】為合理，應予准許，逾此部分請求為無理由，不應准許。
  (6)停車費用部分：
    原告主張其因車禍受傷至中國醫藥大學附設醫院診療而負擔
    停車費100元，並因本件車禍致其機車毀損無法使用，而需
    駕駛自用小客車至工作地點上班而需支付停車費共計2,000
    元等語。其中至中國醫藥大學附設醫院診療之停車費100元
    ，業經原告提出統一發票1張為證，並為被告所不爭執，原
    告此部分請求，自屬有據；至原告主張需駕車上班而需另支
    出停車費共計1,000元部分，固據原告提出統一發票2張為證
    ，然該統一發票上並無記載任何支出項目明細，無從遽以認
    定確係原告所述因機車毀損而需駕車上班之額外支出之停車
    費，原告復未提出其他證據以實其說，是原告請求2,000元
    停車費部分，尚屬無據。
  (7)預定應支出費用部分：
    又原告主張其因本件車禍事故受有頭痛及咀嚼困難，尚有後
    續治療云云，然原告之後續治療計畫為何？應支出醫療費用
    為何？原告均未提出具體說明及相關醫療機構之評估資料，
    且原告所述之該項損害尚未發生，自無先行請求被告賠償之
    餘地。
  (7)薪資減損部分：
    被告雖辯稱原告固因車禍受傷，然原告並未證明其確有勞動
    力減損或無法上班情形，原告應負舉證之責等語。然查，經
    本院向中國醫藥大學附設醫院函查結果，原告因本件車禍受
    傷，於住院期間需專人照顧，且原告所受臉骨骨折之傷勢，
    至完全癒合約需1個月時間，有前開中國醫藥大學附設醫院
    100年4月15日院醫事字第1000003234號函在卷可憑，足認原
    告於99年2月24日至同年3月6日住院期間及於出院後臉骨骨
    折復原1個月之期間，均無法工作，至原告主張逾41日部分
    亦有無法工作之收入損失，惟未提出證據證明，尚難憑採，
    又原告於車禍事故發生前之月薪為27,010元，業據原告提出
    薪資證明，且為兩造均同意就原告勞動能力減損之計算標準
    以月薪27,010元為據，其每日薪資為900元（計算式：27010
    ÷30＝900，元以下四捨五入，下同），是以原告之治療及
    復原期間共計41日無法工作計算，則原告請求被告賠償減少
    工作收入為36,900元（計算式：900×41＝36900），為有理
    由。逾上開數額之請求，則無理由。
  (8)精神慰撫金部分：
    按慰藉金之賠償，須以人格權遭遇侵害，使精神上受有痛苦
    為必要，其核給之標準固與財產上損害之計算不同，然非不
    可斟酌雙方身分、資力與加害程度，及其他各種情形核定相
    當之數額，業經最高法院51年臺上字第223號判例闡釋甚明
    。故所謂「相當」，自應以實際加害情形與其損害是否重大
    及被害人之身分、地位與加害人之經濟情況等關係定之。查
    原告因本件車禍事故，受有胸部挫傷、左腹壁挫傷、雙手肘
    挫擦傷、下肢雙側多處挫擦傷、右手臂裂傷等傷勢，之後並
    衍生為右肩部及上肢神經損傷、右上臂肌肉萎縮之傷害，其
    精神及肉體上受有痛苦，自屬顯然。再查原告為大學畢業，
    於飯店擔任工程部工程師，於車禍發生前之月薪為27,010元
    ，名下有土地及田賦共8筆，及出廠年份為1991年、排氣量
    993C.C.之自用小客車1輛；而被告名下無不動產，有投資1
    筆及出廠年份為2005年、排氣量1598C.C.之自用小客車1輛
    等情，業據兩造於本院審理中陳報在卷，且有本院稅務電子
    閘門資料查詢表各1份在卷可稽，並為兩造互不爭執。本院
    斟酌原告因本件車禍受有腦震盪、顏面擦傷及左側顏面骨骨
    折等傷害，而依中國醫藥大學附設醫院100年4月22日診斷證
    明書所載，雖未記載原告受傷之骨折術後有骨頭壞死情形，
    但上開診斷證明書載明原告仍需後續觀察，且現仍有頭痛等
    腦震盪之症狀並且咀嚼有困難等症狀，有診斷證明書在卷可
    憑，原告因被告所為傷害行為而受有精神上之痛苦，自可認
    定。本院參酌兩造之年齡、工作狀況、學歷收入情形、事故
    發生過程及原告所受傷害程度等一切情狀，認原告因被告傷
    害行為所得請求賠償之精神慰撫金以500,000元為適當，逾
    此部分所為主張，則嫌過高。
  (9)從而，本件原告因本件車禍受傷所受之損害，總額應為727,
    382元。
  (四)又查，被告抗辯：本件原告騎乘機車肇事，與有過失，有過
    失相抵之適用，此經臺灣省臺中市區車輛行車事故鑑定委員
    會鑑定在案，本件應參酌兩造過失之比例，減輕被告之賠償
    責任等語。查本件被告駕駛車牌號碼R7-1772號自小客車，
    沿臺中市○○區○○路1段由旱溪東路往松竹二路方向行駛
    ，途經同路799號前正欲靠右側路邊停車之際，其原應注意
    變換車道時，應讓直行車先行，並注意安全距離，且依當時
    天候路況均良好，亦無不能注意之情事，乃竟疏未注意讓右
    側直行車先行，貿然向右側變換車道擬往路邊停車，適有原
    告騎乘車牌號碼IAZ-980號重機車，亦沿同路同方向超速行
    駛至上開地點，被告上開自小客車右前車輪處與原告上開重
    機車左前車頭及左側車身處因而發生碰撞，等情，此有兩造
    於刑事案件之供述，並有道路交通事故現場圖、道路交通事
    故調查報告表（一）（二）、臺中市○○○道路交通事故初
    步分析研判表、現場照片13張等附於刑事案卷可稽，堪認被
    告轉彎時，疏未注意讓右側直行車先行，即貿然變換車道往
    路邊停車，為本件事故之肇事主因，原告超速行使致遇狀況
    煞車不及為肇事次因，此亦有上開刑事判決及臺灣省臺中市
    區車輛行車事故鑑定委員會鑑定意見均持相同見解在卷可資
    佐參，本院審酌兩造對於本件肇事既同有肇事責任，被告為
    肇事主因，原告為肇事次因，且其過失比例各為10分之8與
    10分之2。被告主張本件原告與有過失乙情，應屬可採，原
    告否認其與有過失，並不可採。本件依參酌兩造上開過失之
    比例，以10分之2減輕被告之賠償責任。故被告應給付原告
    之金額，經依過失比例減輕為581,906元（計算式：727382
    元×8/10＝581906元）。
五、末按給付無確定期限者，債務人於債權人得請求給付時，經
    其催告而未為給付，自受催告時起，負遲延責任。其經債權
    人起訴而送達訴狀，或依督促程序送達支付命令，或為其他
    相類之行為者，與催告有同一之效力；遲延之債務，以支付
    金錢為標的者，債權人得請求依法定利率計算之遲延利息，
    民法第229條第2項、第233條第1項前段分別定有明文。又應
    付利息之債務，其利率未經約定，亦無法律可據者，週年利
    率為百分之五，亦為同法第203條所明定。從而，原告本於
    侵權行為法律關係，請求被告給付581,906元，及自起訴狀
    繕本送達被告翌日即99年12月23日起至清償日止，按年息百
    分之五計算之利息，為有理由，應予准許。逾此範圍之請求
    ，則無理由，應予駁回。
六、兩造均陳明願供擔保，聲請宣告假執行或免為假執行，經核
    原告勝訴部分，核無不合，爰分別酌定相當之擔保金額宣告
    之；至於原告敗訴部分，其假執行之聲請，已失所附麗，應
    予駁回。
七、本件判決基礎已臻明確，兩造其餘攻擊防禦方法及訴訟資料
    經本院審酌後，核與判決結果不生影響，爰不逐一論述，併
    予敘明。
九、訴訟費用負擔之依據：民事訴訟法第79條。
中    華    民    國   100    年    6     月    17    日
                    民事第一庭  法  官  戴博誠
上正本證明與原本無異。
如不服本判決，應於送達後20日內向本院提出上訴狀（須附繕本
）。
中    華    民    國   100    年    6     月    17    日
                                書記官  何俞瑩